臺灣新竹地方法院刑事判決
109年度易字第738號
公  訴  人  臺灣新竹地方檢察署檢察官
被      告  許博勛



            潘彥宇


上二人共同
選任辯護人  丁威中律師
上列被告等因竊盜案件，經檢察官提起公訴（109年度偵字第436
6號），被告2人於本院準備程序中，就被訴事實均為有罪之陳述
，經告以簡式審判程序意旨，並聽取公訴人、被告2人及辯護人
之意見後，改依簡式審判程序審理，並判決如下：
    主  文
許博勛共同犯踰越安全設備竊盜罪，共貳罪，各處有期徒刑陸月
，如易科罰金，均以新臺幣壹仟元折算壹日。又犯踰越安全設備
竊盜罪，共肆罪，各處有期徒刑陸月，如易科罰金，均以新臺幣
壹仟元折算壹日。應執行有期徒刑壹年，如易科罰金，以新臺幣
壹仟元折算壹日。
潘彥宇共同犯踰越安全設備竊盜罪，共貳罪，各處有期徒刑陸月
，如易科罰金，均以新臺幣壹仟元折算壹日。應執行有期徒刑捌
月，如易科罰金，以新臺幣壹仟元折算壹日。
未扣案如附表所示犯罪所得均沒收，於全部或一部不能沒收或不
宜執行沒收時，追徵其價額。
    事實及理由
一、本件犯罪事實及證據，除犯罪事實欄關於告訴人徐榮聰存放
    酒類之房間均應更正為「新竹縣○○市○○路0段000號3樓之1」
    ，及證據部分補充被告2人於本院準備程序及審判程序時之
    自白外，餘均引用檢察官起訴書之記載（如附件）。
二、按刑法第321條第1項第2款所謂毀越門扇、牆垣及其他安全
    設備，係指毀損、毀壞或超越及踰越門扇、牆垣及其他安全
    設備而言，毀而不越，或越而不毀，均得依該條款處斷（司
    法院院字第610號解釋意旨參照）。又條文將「門扇」、「
    牆垣」、「其他安全設備」並列，則所謂「門扇」應專指門
    戶，指分隔住宅或建築物內外之出入口大門而言；所謂「牆
    垣」，係指圍繞房屋或其庭院土地上之圍牆；所謂「其他安
    全設備」，指門扇、牆垣以外，依社會通常觀念足認為防盜
    之一切設備者而言，如窗戶（含玻璃）、氣窗、鐵窗、窗戶
    外加裝之鐵條、通往陽臺之落地鋁製玻璃門等，皆具有防盜
    之效用，依社會通常觀念，屬於維護安全之防盜設備，均屬
    該條款所謂其他安全設備。復按刑法第321條第1項第2款所
    謂安全設備，係指依社會通常觀念足認為防盜之設備而言。
    窗戶係供通風之安全設備，並非供人爬進爬出之用，爬窗行
    竊，自係踰越安全設備竊盜。（最高法院55年台上字第547
    號判例及70年度台上字第3809號判決意旨參照）。是核被告
    許博勛就起訴書附表編號1至6所為、被告潘彥宇就起訴書附
    表編號1、2所為，均各係犯刑法第321條第1項第2款之踰越
    安全設備竊盜罪。被告許博勛與潘彥宇就附表編號1、2兩次
    竊盜犯行，均有犯意聯絡、行為分擔，均應論以共同正犯。
    被告許博勛所犯附表編號1至6共6次犯行、被告潘彥宇所犯
    附表編號1、2共2次犯行，犯意個別、行為互殊，均應分論
    併罰。爰以行為人之責任為基礎，審酌被告2人均正值青壯
    ，不思依循正途謀求生計，竟因個人經濟問題即漠視他人財
    產法益而行竊他人財物，誠屬不該；另參以告訴人財產之損
    害程度非輕、被告2人前無犯罪紀錄，素行尚佳；及被告許
    博勛高中肄業之教育程度、現從事機電工程、月收入新台幣
    （下同）3萬餘元、離婚、需扶養1名3歲幼子之家庭經濟狀
    況；被告潘彥宇高中畢業之教育程度、現從事代銷服務業、
    月收入3萬餘元、離婚、需扶養1名6歲幼子之家庭經濟狀況
    ；暨被告2人犯後均坦承犯行、然迄未能與告訴人和解、賠
    償全部損失；暨渠等犯罪之目的、動機等一切情狀，分別量
    處如主文所示之刑，並各諭知易科罰金之折算標準，及定應
    執行之刑及易科罰金之折算標準，以資警惕。
三、沒收：按犯罪所得，屬於犯罪行為人者，沒收之；前二項之
    沒收，於全部或一部不能沒收或不宜執行沒收時，追徵其價
    額，刑法第38條之1第1項前段、第3項分別定有明文。本案
    未扣案如以下附表所示告訴人失竊之酒類，為被告2人之犯
    罪所得，均尚未歸還告訴人，為避免被告2人無端坐享犯罪
    所得，且經核本案情節，宣告沒收並無過苛之虞，是以仍應
    依刑法第38條之1第1項前段、第3項之規定均宣告沒收，於
    全部或一部不能沒收或不宜執行沒收時，追徵其價額。至告
    訴代理人庭呈之附表3清單（見本院卷第109頁），為被告2
    人已歸還之犯罪所得酒類清單，此部分即不諭知沒收，附此
    敘明。
據上論斷，應依刑事訴訟法第273條之1第1項、第299條第1項前
段、第310條之2、第454條第2項，判決如主文。
本案經檢察官張瑞玲提起公訴，檢察官邱宇謙到庭執行職務。
中    華    民    國   110   年    1     月    12    日
                  刑事第九庭  法  官  卓怡君
以上正本證明與原本無異。　　　　　　　　　 
如不服本判決應於收受本判決後20日內向本院提出上訴書狀，上
訴書狀應敘述具體理由。上訴書狀未敘述上訴理由者，應於上訴
期間屆滿後20日內補提理由書狀於本院(均須按他造當事人之人
數附繕本 )「切勿逕送上級法院」。
中　　華　　民　　國　　110 　年　　1 　　月　　12　　日
                               書記官  胡家寧
附錄本案論罪科刑法條： 
刑法第321條
犯竊盜罪而有下列情形之一者，處6月以上、5年以下有期徒刑，
得併科新臺幣50萬元以下罰金：
一、侵入住宅或有人居住之建築物、船艦或隱匿其內而犯之者。
二、毀越門扇、牆垣或其他安全設備而犯之者。
三、攜帶兇器而犯之者。
四、結夥三人以上而犯之者。
五、乘火災、水災或其他災害之際而犯之者。
六、在車站、埠頭、航空站或其他供水、陸、空公眾運輸之舟、
    車、航空機內而犯之者。
　　
附表：
編號 時間 酒類（犯罪所得） 1 108年11月29日 下午7時50分許 中華民國第十二任總統副總統就職紀念酒（金蘭雙輝－玉山峯頂陳高）1瓶、中華民國第十二任總統副總統就職紀念酒（鴿耀祥洲－玉山峯頂陳高）1瓶、民國84年金門紀念酒3瓶 2 108年11月30日 下午9時50分許 金門大橋開工紀念酒1瓶、軒尼詩XO白蘭地1瓶、塔牌女兒紅1瓶 3 108年12月11日 下午8時16分許 女兒紅十年陳紹興酒1瓶 4 108年12月14日 下午6時52分許 2公斤白甕金門高粱酒1瓶、葛瑪蘭威士忌1瓶、民國84年金門紀念酒5瓶 5 108年12月31日 下午7時47分許 民國81年金門白金龍特級高粱酒10瓶、823戰役50周年紀念酒2瓶、民國91年金門高粱823紀念酒5瓶、民國88年金門白金龍特級高粱酒4瓶、五粮液酿神酒1瓶 、葛瑪蘭威士忌1瓶 6 109年1月9日 下午7時11分許 民國85年金門白金龍特級高粱酒1瓶、民國91年金門白金龍特級高粱酒5瓶、金門醴酒1瓶、LAPHROAIG 18年威士忌1瓶、蘇格蘭百樂門15年威士忌1瓶、 愛爾蘭知更鳥21年威士忌1瓶、軒尼詩VSOP白蘭地1瓶 

附件
臺灣新竹地方檢察署檢察官起訴書
                                     109年度偵字第4366號
　　被　　　告　許博勛　男　27歲（民國00年0月00日生）
　　　　　　　　　　　　住臺東縣○○鄉○○村0鄰○○00○
　　　　　　　　　　　　　00號
　　　　　　　　　　　　居新竹縣○○鄉○○○街0號3樓之2
　　　　　　　　　　　　國民身分證統一編號：Z000000000號
　　　　　　　　潘彥宇　男　27歲（民國00年0月00日生）
　　　　　　　　　　　　住新竹縣○○鎮○○街00巷00號
　　　　　　　　　　　　國民身分證統一編號：Z000000000號
上列被告等因竊盜案件，業經偵查終結，認應提起公訴，茲將犯
罪事實及證據並所犯法條分敘如下：
　　　　犯罪事實
一、許博勛、潘彥宇共同意圖為自己不法之所有或許博勛意圖為
    自己不法之所有，分別為下列犯行：
(一)許博勛、潘彥宇分別於附表編號1至2所示之時間，由許博勛
    使用其曾於竹風建設公司任職而持有之門禁磁扣、地下停車
    場遙控器及房間鑰匙開啟門鎖，接應潘彥宇進入新竹縣○○市
    ○○路0段000號3樓之3之空屋，從該處窗戶攀爬至陽台，再沿
    連接111號3樓之3及111號3樓之1之水管及樑柱攀爬至111號3
    樓之1之窗戶外陽台後，逾越窗戶而侵入新竹縣○○市○○路0段
    000號3樓之3徐榮聰存放酒類之房間，徒手竊取如附表編號1
    至2所示之酒類得手後，沿原路返回逃離該處。
(二)許博勛分別於附表編號3至6所示之時間，使用其曾於竹風建
    設公司任職而持有之門禁磁扣、地下停車場遙控器及房間鑰
    匙，開啟門鎖後進入新竹縣○○市○○路0段000號3樓之3之空屋
    ，從該處窗戶攀爬至陽台，再沿連接111號3樓之3及111號3
    樓之1之水管及樑柱攀爬至111號3樓之1之窗戶外陽台後，逾
    越窗戶而侵入新竹縣○○市○○路0段000號3樓之3徐榮聰存放酒
    類之房間，徒手竊取如附表編號3至6所示之酒類得手後，沿
    原路返回逃離該處。
(三)許博勛竊盜得手後，旋將竊得之部分酒類販賣與不知情之何
    信諺，共賣得新臺幣（下同）6萬3,100元，其中3,300元由
    潘彥宇分得，未賣出之酒類則由許博勛飲用完畢。嗣徐榮聰
    發覺酒類遭竊報警處裡，經警循線查悉許博勛涉有重嫌而前
    往查緝，經許博勛同意搜索後，當場在其新竹縣○○鄉○○○街0
    號3樓302號房之居處查扣酒類筆記1紙及酒類照片8張，另在
    何信諺位於新竹縣○○鄉○○路0段000巷00弄0號居處查扣向許
    博勛購得、尚未轉售之823金門戰役50周年紀念酒3瓶，因而
    查獲。
二、案經徐榮聰訴由新竹縣政府警察局竹北分局報告偵辦。
　　　　證據並所犯法條
一、證據清單及待證事實：
編號 證據名稱 待證事實 1 被告許博勛於警詢及偵訊中之自白 證明全部犯罪事實。 2 被告潘彥宇於警詢及偵訊中之自白 證明犯罪事實欄一、(一)所載之犯罪事實，以及其分得3,300元之事實。 3 告訴人徐榮聰於偵訊中之指述 佐證犯罪事實欄一、(一)、一、(二)所載之犯罪事實。 4 告訴代理人江韋炫於警詢中之指述 佐證犯罪事實欄一、(一)、一、(二)所載之犯罪事實。 5 告訴代理人卓婕芸於偵訊中之指述 佐證犯罪事實欄一、(一)、一、(二)所載之犯罪事實。 6 證人何信諺於警詢中之證述 佐證證人向被告許博勛購得其竊取之酒類之事實。 7 ⑴新竹縣政府警察局竹北分局扣押筆錄、扣押物品目錄表、贓物認領保管單各1份 ⑵自願受搜索同意書、新竹縣政府警察局竹北分局搜索扣押筆錄、扣押物品目錄表、被告許博勛之筆記1紙、被告許博勛拍攝之酒類照片8張 ⑶磁扣編號533號感應紀錄1紙、內政部警政署刑事警察局109年3月18日刑紋字第1090026539號鑑定書1份、蒐證及監視器錄影畫面翻拍照片共25張、監視器錄影光碟1份、被告許博勛與證人何信諺通訊軟體LINE對話紀錄翻拍照片22張 佐證全部犯罪事實。 
二、核被告許博勛、潘彥宇2人就犯罪事實一、(一)所為，均係
    犯刑法第321條第1項第2款毀越門扇竊盜罪嫌，被告2人就犯
    罪事實一、(一)有犯意聯絡及行為分擔，請論以共同正犯。
    被告許博勛就犯罪事實一、(二)所為，係犯刑法第321條第1
    項第2款毀越門扇竊盜罪嫌。被告許博勛、潘彥宇2人所犯如
    附表所示各罪間，犯意各別，行為互殊，請分論併罰。被告
    許博勛、潘彥宇2人之犯罪所得，請依法宣告沒收或追徵。
三、告訴暨報告意旨認被告許博勛、潘彥宇除竊取如附表一編號
    1至6之酒類外，另於附表編號一編號1至6所載之時間，竊取
    86年特級高粱酒10瓶、87年黑金剛12瓶、金門高粱建國百年
    LOGO 12瓶、85年特級高梁33瓶、金門823紀念酒7瓶、81年
    特級高梁17瓶、中華民國第十二任總統副總統就職紀念酒國
    宴特供酒11瓶、中華民國第十二任總統副總統就職紀念酒6
    瓶、中華民國第十一任總統副總統就職紀念酒1瓶、84年金
    門紀念酒5瓶、金門紹興酒11瓶、皇家禮炮（中秋節禮盒組
    ）1瓶、軒尼詩VSOP干邑白蘭地3瓶、軒尼詩VSOP COGNAC 1
    瓶、馬爹利XO新年禮盒4瓶、百齡譚30年8瓶、金門二廠啟用
    酒1瓶、女兒紅1瓶、玉山頂級陳年高梁3瓶、大禮包1瓶、SU
    PER EAGLE 22年1瓶、麥卡倫1876復刻版6瓶、奇富23年1瓶
    。惟此部分除告訴人之指述外，並無其他證據可佐，且告訴
    人於偵訊時自陳沒有每日盤點庫存之酒類，故難認此部分短
    少之酒類為被告2人所竊；然此部分如成立犯罪，與前開起
    訴部分，有裁判上一罪關係，為起訴效力所及，爰不另為不
    起訴處分。
四、依刑事訴訟法第251條第1項提起公訴。
　　此　致
臺灣新竹地方法院
中　　華　　民　　國　 109　　年 　　8  　月　　25　　日
　　　　　　　　　　　　　　　檢  察  官  張瑞玲
本件證明與原本無異
中　　華　　民　　國　 109　　年　　 9　  月　   2  　日
                              書  記  官  彭映婷
所犯法條：
中華民國刑法第321條
犯前條第一項、第二項之罪而有下列情形之一者，處 6 月以上
、5 年以下有期徒刑，得併科 50 萬元以下罰金：
一、侵入住宅或有人居住之建築物、船艦或隱匿其內而犯之者。
二、毀越門扇、牆垣或其他安全設備而犯之者。
三、攜帶兇器而犯之者。
四、結夥三人以上而犯之者。
五、乘火災、水災或其他災害之際而犯之者。
六、在車站、埠頭、航空站或其他供水、陸、空公眾運輸之舟、
    車、航空機內而犯之者。
前項之未遂犯罰之。

附表：
編號 時間 酒類 1 108年11月29日下午7時50分許 民國86年神泉酒1瓶、中華民國第十二任總統副總統就職紀念酒（金蘭雙輝－玉山峯頂陳高）1瓶、中華民國第十二任總統副總統就職紀念酒（鴿耀祥洲－玉山峯頂陳高）1瓶、民國84年金門紀念酒5瓶 2 108年11月30日下午9時50分許 金門高粱蔣公紀念酒2瓶、金門大橋開工紀念酒1瓶、軒尼詩XO白蘭地1瓶、塔牌女兒紅1瓶 3 108年12月11日下午8時16分許 女兒紅十年陳紹興酒1瓶、民國87年金門白金龍特級高粱酒12瓶 4 108年12月14日下午6時52分許 2公斤白甕金門高粱酒1瓶、中華民國第十四任總統副總統就職紀念酒1瓶、葛瑪蘭威士忌1瓶、民國84年金門紀念酒5瓶 5 108年12月31日下午7時47分許 民國81年金門白金龍特級高粱酒17瓶、823戰役50周年紀念酒5瓶（其中3瓶已發還）、民國91年金門高粱823紀念酒5瓶、民國88年金門白金龍特級高粱酒12瓶、五粮液酿神酒1瓶、葛瑪蘭威士忌1瓶 6 109年1月9日下午7時11分許 民國75年金門白金龍特級高粱酒3瓶、民國79年金門白金龍特級高粱酒3瓶、民國85年金門白金龍特級高粱酒2瓶、民國86年金門白金龍特級高粱酒2瓶、民國91年金門白金龍特級高粱酒6瓶、金門醴酒1瓶、LAPHROAIG 18年威士忌1瓶、蘇格蘭百樂門15年威士忌1瓶、愛爾蘭知更鳥21年威士忌1瓶、軒尼詩VSOP白蘭地1瓶